Inventaris van het archief van de Hoge Raad der Nederlanden, (1939) 1940-1979 (1981)
Nationaal Archief, Den Haag
Hoge Raad der Nederlanden [periode 1940-1979]
Hoge Raad, 1940-1979
1939-1981
merendeel 1940-1979
J26584
177.00 meter; 2702 inventarisnummers.
Normale geschreven, getypte en gedrukte documenten, geen bijzondere handschriften.
Nationaal Archief, Den Haag
Hoge Raad der Nederlanden 1838 -
Het archief bevat stukken betreffende werkzaamheden van De Hoge Raad der Nederlanden. De eerste kamer van De Hoge Raad is de Burgerlijke Kamer en haar takenpakket wordt door eliminatie gevormd: alles wat niet toebedeeld is aan de andere kamers, komt bij de Burgerlijke kamer terecht. Men denkt hierbij onder ander aan zaken betreffende het zakenrecht, merkenrecht, familierecht, etc. De tweede kamer van De Hoge Raad is de Strafkamer, die als hoofdtaak de cassatieberoepen in strafzaken heeft. Zaken die door deze kamer behandeld worden hebben betrekking op wegenverkeersrecht, geweldsmisdrijven, vermogensmisdrijven, valsheidmisdrijven, opiumwet-delicten, overtredingen van de Vuurwapenwet, overtredingen van de Telegraaf- Telefoonwet, de Antilliaanse cassatieberoepen, cassatieberoepen tegen beslissingen van de militaire rechter. De derde en laatste kamer van De Hoge Raad is de Belastingkamer. Men spreekt ook wel van de Derde Meervoudige Kamer van de Hoge Raad. Deze is onderverdeeld in twee kamers. Kamer A houdt zich bezig met de inkomstenbelasting voor zover betrekking hebbend op winst uit onderneming of aanmerkelijk belang, de vennootschapsbelasting, de omzetbelasting, de loonbelasting, de dividendbelasting, de motorrijtuigenbelasting, het school- en cursusgeld, de invoerrechten en accijnzen. Verder behandelt kamer A de zaken betreffende de sociale verzekering en de haar toegewezen cassatiezaken betreffende, uitspraken van de Centrale Raad van Beroep, kiesrechtzaken, arresten en beschikkingen van de Ondernemingskamer van het Gerechtshof te Amsterdam uitspraken van het college van Beroep voor het bedrijfsleven. Kamer B van de Belastingkamer behandelt zaken betreffende, de resterende deel op het gebied van de inkomstenbelasting, de vermogensbelasting, de rechten van successie, overgang en schenking, de belastingen van rechtsverkeer (overdrachtsbelasting, assurantiebelasting, kapitaalbelasting en beursbelasting), de kansspelbelasting, de ruilverkavelingsrente, de milieuheffingen van het Rijken van de lagere overheidslichamen, de provinciale en gemeentelijke belastingen, waterschapslasten. Daarnaast behandelt zij de toegewezen cassatiezaken betreffende, onteigeningszaken, ruilverkavelingszaken. Daarnaast is in dit archief ook het gedeponeerde archief van de "Commissie Mr. Dr. J. Wijnveldt" te vinden. Deze commissie was belast met het onderzoek naar het beleid van het Bureau Nationale Veiligheid.
Archiefvorming
Geschiedenis van de archiefvormer
Taak en samenstelling van de Hoge Raad der Nederlanden
De Hoge Raad der Nederlanden is het hoogste college van de gewone rechterlijke macht in Nederland. Bij Koninklijk Besluit van 1 oktober 1838 is de Hoge Raad ingesteld. Hij zetelt, zoals vele andere belangrijke rijksinstellingen, in Den Haag. Vanaf de instelling in 1838 was de Hoge Raad gehuisvest in de oude grafelijke zalen op het Binnenhof tegen de Ridderzaal aan. In 1864 verhuisde hij naar een nieuw gebouw aan het Plein nr. 2, gelegen aan de andere kant van het Binnenhof. Dit bouwwerk kreeg al gauw de benaming 'hondenhok'. In 1936 werd dit pand gedurende twee jaar grondig verbouwd, waardoor de Hoge Raad tijdelijk logeerde op Plein nr. 3. In de bezettingstijd was er een kort verblijf van het hoogste rechtscollege in Nijmegen maar na de bevrijding keerde de Hoge Raad weer terug naar het Plein nr. 2. Sinds 1988 heeft de Hoge Raad zijn intrek genomen in het Huis Huguetan. Dit is een statig pand aan het Lange Voorhout dat als bewoners o.a. heeft gehad Koning Willem I, die het van 1812 tot 1815 als provisioneel paleis gebruikte, en de Koninklijke Bibliotheek die er haar omvangrijke collectie boeken in onderbracht.
De Hoge Raad is belast met de cassatierechtspraak en met een aantal bijzondere, bij wet opgedragen taken. Cassatie betekent letterlijk: verbreking of vernietiging. De Hoge Raad kan een uitspraak van een lagere rechter vernietigen (casseren) maar gaat daarbij niet de feitelijke aspecten onderzoeken. De Hoge Raad beperkt zich tot de rechtsaspecten. Het rechtscollege kan alleen tot cassatie overgaan als een verzuim van vormen of schending van het recht heeft plaatsgevonden. 'Verzuim van vormen' betekent, dat belangrijke regels voor een behoorlijke procesvoering niet in acht zijn genomen, bijvoorbeeld dat de rechter een redenering heeft gevolgd die niet sluitend is. 'Schending van het recht' betekent, dat de geldende rechtsregels niet geheel juist zijn uitgelegd door een lagere rechtbank. Door de uitspraken, ook wel arresten genoemd, van de Hoge Raad draagt dit rechtscollege bij tot de ontwikkeling van het recht in Nederland en wordt de rechtseenheid en de rechtszekerheid gewaarborgd.
Naast de hoofdtaak van cassatierechtspraak heeft de Hoge Raad nog tal van andere taken. Een kleine bloemlezing: een veroordeelde kan bij de Hoge Raad een verzoek tot herziening van het vonnis aanvragen als hij nieuwe feiten weet aan te dragen. De Hoge Raad treedt in dat geval op als feitenrechter. Als er gratieverzoeken binnenkomen bij Hare Majesteit de Koningin dan is zij, via de Minister van Justitie, wettelijk verplicht om advies in te winnen bij de Hoge Raad. Ook wordt bij voorgenomen wetgeving, op verzoek van de Raad van State, door de Minister van Justitie de Hoge Raad om advies gevraagd. Nederland kent ook een Uitleveringswet die bepaalt dat een rechtbank uitspraak doet over een verzoek van een ander land om uitlevering van een veroordeelde of verdachte onderdaan.
Van een beslissing door de rechtbank kan beroep worden aangetekend bij de Hoge Raad. Besluit de Hoge Raad tot cassatie van de uitspraak dan verwijst ze de zaak niet terug naar de lagere rechtbank maar gaat zelf als feitenrechter aan de slag. Een van de bijzondere taken van de procureur-generaal is cassatie in het belang der wet. Als er geen cassatieberoep wordt ingesteld door een partij kan de Hoge Raad namelijk in principe geen uitspraak doen ook al is het een dringende maatschappelijke kwestie. Hierin voorziet cassatie in het belang der wet. Er kan dan een verzoek worden ingediend door bijvoorbeeld het Openbaar Ministerie, andere gerechten, overheidsinstellingen, burgers en advocaten. De procureur-generaal bepaalt dan of er aanleiding is om een vordering tot cassatie in het belang der wet bij de Hoge Raad in te stellen. Cassatie in het belang der wet gaat buiten de partijen om, er komt geen verandering in die zaak voor de partijen.
Om zijn taken goed uit te kunnen voeren kent de Hoge Raad, met aan het hoofd de president, drie zogenaamde kamers. De eerste kamer is er voor burgerlijke (civiele) zaken. De tweede kamer is voor strafzaken en de derde kamer voor belasting- en onteigeningszaken. De kamers worden gevormd door raadsheren (ongeveer 30) die over de cassatieberoepen vergaderen in de raadskamer. Deze vergadering vindt achter gesloten deuren plaats en er worden geen notulen van opgesteld. Dit wordt ook wel "het geheim van de raadkamer" genoemd. Hierna maakt de Hoge Raad haar arrest bekend op een openbare terechtzitting.
Een belangrijk discussiestuk tijdens zo´n vergadering is de conclusie van de procureur-generaal (PG) of een van zijn 12 plaatsvervangers; de advocaten-generaal (AG). Deze maken deel uit van het Openbaar Ministerie (OM). De administratieve organisatie van het OM heet het Parket bij de Hoge Raad. De uitvoerende macht en rechtsprekende macht zitten hier dus onder een dak. De conclusie van de PG of AG is een advies van het OM aan de Hoge Raad. In deze conclusie worden de argumenten, ook wel middelen genoemd, besproken die door de cassatieadvocaat in een pleitnota zijn aangedragen en er wordt een eindadvies gegeven. Zowel de raadsheren als het OM worden bijgestaan door een sinds 1977 opgericht wetenschappelijk bureau. Zij verrichten veel vooronderzoek en stellen conceptconclusies op. Als administratieve ondersteuning voor de civiele-, straf- en belastingkamer kent elke kamer een griffie. Daar komen de cassatiezaken binnen en worden op de rol gezet. Aan het hoofd van de drie griffies staat de griffier. Hij ondertekent naast de raadsheren de arresten als eindverantwoordelijke voor de teksten. De griffier is tevens contactpersoon voor de pers.
Geschiedenis van het archiefvormend orgaan 1940 - 1979
De oorlog was een moeilijke periode voor de Hoge Raad, zo niet een zwarte bladzijde uit haar geschiedenis. Zo eiste bijvoorbeeld de Duitse bezetter dat er recht werd gesproken in 'Naam des Rechts' en niet meer in 'Naam der Koningin'. De Hoge Raad ging daarmee akkoord omdat 'daartegen volkenrechtelijk geen bezwaar' bestond. Ook had de Hoge Raad geen bezwaar tegen het tekenen van de ariërverklaring, omdat voor weigering geen grond bestond. Dit had tot gevolg dat in november 1940 alle joodse rechters en de joodse leden van het Openbaar Ministerie in het land gelast werden hun functies neer te leggen.
De benoeming tot raadsheer was in handen van rijkscommissaris Seyss-Inquart. De opengevallen plaatsen werden bij voorkeur ingenomen door NSB-ers. Dieptepunt van de Hoge Raad in oorlogstijd was het beruchte 'toetsingsarrest' van 12 januari 1942 (NJ 1942,271). Op grond van dit arrest kregen alle door de bezetter genomen of nog te nemen maatregelen het karakter van formele Nederlandse wet. Vanwege onder andere de bouw van de Atlantik-Wall en een mogelijke aanval daarop door de geallieerden werd in mei 1943 beslist dat de Hoge Raad naar Nijmegen zou worden verplaatst. Mevr. J.A.C. Terwindt-van Wijk, woonachtig aan het Keizer Karelplein nr. 3, bood onderdak aan de raadsheren. De aula van de Nijmeegse Universiteit diende als zittingszaal. Op 20 september 1944 werd Nijmegen bevrijd door de geallieerde troepen. De Hoge Raad en het Parket vertrokken naar veiligere oorden.
Op grond van art. 2 van het Noodbesluit Rechterlijke Organisatie was er vanaf 28 december 1944 geen cassatie meer mogelijk, ook niet 'in het belang der wet'. Pas op 10 oktober 1945 werd de cassatierechtspraak hervat. De Hoge Raad moest na de bevrijding het vertrouwen van de Nederlandse bevolking terugwinnen. Hiervoor werd op 8 november 1946 mr. Donner door Koningin Wilhelmina benoemd. Hij moest met zijn krachtige persoonlijkheid de Hoge Raad weer aanzien en vertrouwen geven.
Los van de bezettingstijd kunnen we stellen dat sinds de oprichting van de Hoge Raad in 1838 er weinig is veranderd in de wettelijke regels. Te grote veranderingen en te veel schommelingen zou de rechtspraak ook niet ten goede komen. Wilde in het begin de Tweede Kamer zich nog sterk bemoeien met de benoemingen van de raadsheren, gaandeweg volgde zij meer de voordracht van de Hoge Raad. Vóór de Tweede Wereldoorlog kwam nog een groot gedeelte van de raadsheren uit de adel en het patriciaat. Door algemene democratisering van de samenleving kwamen na de oorlog de raadsheren uit andere lagen van de bevolking en in 1967 werd de eerste vrouwelijke raadsheer benoemd. De burgers werden ook mondiger en konden makkelijker de gang naar de rechtszaal vinden om eigen gelijk te halen tot aan het hoogste rechtscollege toe. Kon aanvankelijk het college toe met 16 raadsheren, na de oorlog ontstond er geleidelijk aan een verdubbeling van dit aantal.
Geschiedenis van het archiefbeheer
Van de verblijfplaats van de archiefbescheiden in de voorgaande behuizingen van de Hoge Raad is weinig bekend. De archiefbescheiden zoals die werden aangetroffen in de depots aan de Lange Voorhout verkeren in redelijke staat, van vocht en schimmelschade is nauwelijks sprake. Het archief is in de kelder opgedeeld in drie depots en kent lange series van de cassatiezaken en rekesten (verzoekschriften). Elk beroep tot cassatie kreeg een apart volgnummer dat in een register werd bijgetekend. Bij de straf- en civiele kamers liggen de zaakdossiers niet op numerieke volgorde maar op datum van uitspraak.
Door een verhoogde werkdruk als gevolg van het feit dat meer burgers een beroep tot cassatie deden kreeg het archief niet die aandacht die het zou moeten hebben. De depotruimtes raakten langzamerhand overvol. De organisatie had geen overzicht waar welke archiefbestanden stonden. Een handzame toegang op het archief, zoals bijvoorbeeld een inventaris, was er niet en de archiefdozen zaten overvol met dossiers die moeilijk toegankelijk waren door de vele kopieën van de arresten en middelen. Er was geen speciaal aangestelde archivaris om de archieven te beheren, iedereen kon het archief binnenlopen om een dossier op te sporen.
Het archief van de Hoge Raad over de periode 1838 - 1939 werd tussen 1974 en 1986 fasegewijs overgedragen aan het Algemeen Rijksarchief (ARA).
De verwerving van het archief
Het archief is krachtens bepalingen van de Archiefwet overgebracht.
Inhoud en structuur van het archief
2.09
Ordening van het archief
De oude orde werd zoveel mogelijk gerespecteerd en dat was niet zo moeilijk omdat het hier om lange series gaat. Bij de civiele kamer lagen de dossiers op datum van uitspraak. De dossiers zijn op numerieke volgorde gelegd zodat het terugvinden van een dossier wordt vergemakkelijkt aangezien men nu niet meer de datum van de uitspraak hoeft op te zoeken bij het dossiernummer). Bij de strafkamer is de oude orde van de dossiers op uitspraakdatum gehandhaafd omdat bij de strafkamer gebruik werd gemaakt van een extra toegang, waardoor het mogelijk is om snel een dossier terug te vinden. Bij de belastingkamer is niets gewijzigd omdat daar de dossiers al op numerieke volgorde lagen.
Aanwijzingen voor de gebruiker
Openbaarheidsbeperkingen
Deels openbaar, deels beperkt openbaar (B). De in de inventaris voorkomende arresten zijn openbaar.
Materiële beperkingen
Het archief kent geen materiële beperkingen.
Aanvraaginstructie
Openbare archiefstukken kunnen online worden aangevraagd en gereserveerd. U kunt dit ook via de terminals in de studiezaal van het Nationaal Archief doen. Om te kunnen reserveren dient u de volgende stappen te volgen:
U maakt een profiel aan op www.gahetna.nl, en logt vervolgens in
Via de archiefinventaris (alleen de beschrijvingen met rode nummers) selecteert u het gewenste archiefstuk door op de knop 'Reserveren' te klikken
In het volgende scherm geeft u aan op welke dag u het archiefstuk wilt inzien
Indien u zich bevindt in de studiezaal en een tafelnummer heeft ontvangen kunt u dit nummer vermelden. Als u geen tafelnummer heeft kunt u tafelnummer 777 laten staan
Vervolgens bevestigt u uw reservering door deze te versturen.
Verwant materiaal
Beschikbaarheid van kopieën
Verwante archieven
Inventaris van het archief van de Hoge Raad der Nederlanden 1838-1939 (1953), zie toegang is: 2.09.28
Beschrijving van de series en archiefbestanddelen
- RECHTSPRAAK, 1.
  - De eerste kamer: civiele zaken, 1.1
    - Het behandelen van cassatieberoepen, 1.1.1
      - Arresten alsmede lijsten met data conclusies, pleitdata advocaten en lijsten van de installaties van leden der rechterlijke macht, 1940-1979; 5-149; 145 banden
        Toegang hierop vormen de inv. nrs. 414-430.
        De arresten zijn geordend op volgorde van uitspraakdatum
        - 1940 januari 4 - 1940 december 20 - nrs. 94, 5
        - 1941 januari 2 - 1941 december 19 - nrs. 95, 6
        - 1942 januari 2 - 1942 december 20 - nrs. 96, 7
        - 1943 januari 7 - 1943 december 23 - nrs. 97, 8
        - 1944 januari 7 - 1944 december 28 - nrs. 98, 9
        - 1946 januari 11 - 1946 december 27 - nrs. 99, 10
        - 1947 januari 3 - 1947 december 19 - nrs. 100, 11
        - 1948 januari 2 - 1948 december 17 - nrs. 101, 12
        - 1949 januari 7 - 1949 december 23 - nrs. 102, 13
        - 1950 januari 6 - 1950 december 22 - nrs. 103, 14
        - 1951 januari 5 - 1951 mei 25 - nrs. 104 deel 1, 15
        - 1951 juni 1 - 1951 december 20 - nrs. 105 deel 2, 16
        - 1952 januari 4 - 1952 mei 9 - nrs. 106 deel 1, 17
        - 1952 mei 16 - 1952 december 19 - nrs. 107 deel 2, 18
        - 1953 januari 2 - 1953 mei 22 - nrs. 108 deel 1, 19
        - 1953 juni 5 - 1953 december 18 - nrs. 109 deel 2, 20
        - 1954 januari 8 - 1954 mei 7 - nrs. 110 deel 1, 21
        - 1954 mei 14 - 1954 december 30 - nrs. 111 deel 2, 22
        - 1955 januari 7 - 1955 juni 3 - nrs. 112 deel 1, 23
        - 1955 juni 10 - 1955 december 20 - nrs. 113 deel 2, 24
        - 1956 januari 6 - 1956 juni 15 - nrs. 114 deel 1, 25
        - 1956 juni 22 - 1956 december 21 - nrs. 115 deel 2, 26
        - 1957 januari 4 - 1957 maart 1 - nrs. 116 deel 1, 27
        - 1957 maart 8 - 1957 maart 8 - nrs. 117 deel 2, 28
        - 1957 juni 7 - 1957 november 1 - nrs. 118 deel 3, 29
        - 1957 november 8 - 1957 december 20 - nrs. 119 deel 4, 30
        - 1958 januari 3 - 1958 maart 21 - nrs. 120 deel 1, 31
        - 1958 maart 28 - 1958 mei 9 - nrs. 121 deel 2, 32
        - 1958 mei 23 - 1958 oktober 31 - nrs. 122 deel 3, 33
        - 1958 november 7 - 1958 december 19 - nrs. 123 deel 4, 34
        - 1959 januari 2 - 1959 februari 13 - nrs. 124 deel 1, 35
        - 1959 februari 27 - 1959 april 10 - nrs. 125 deel 2, 36
        - 1959 april 17 - 1959 juni 12 - nrs. 126 deel 3, 37
        - 1959 juni 19 - 1959 november 6 - nrs. 127 deel 4, 38
        - 1959 november 13 - 1959 december 18 - nrs. 128 deel 5, 39
        - 1960 januari 8 - 1960 februari 12 - nrs. 129 deel 1, 40
        - 1960 februari 19 - 1960 april 22 - nrs. 130 deel 2, 41
        - 1960 april 29 - 1960 november 18 - nrs. 131 deel 3, 42
        - 1960 november 25 - 1960 december 23 - nrs. 132 deel 4, 43
        - 1961 januari 6 - 1961 februari 17 - nrs. 133 deel 1, 44
        - 1961 maart 3 - 1961 juni 9 - nrs. 134 deel 2, 45
        - 1961 juni 16 - 1961 november 3 - nrs. 135 deel 3, 46
        - 1961 november 10 - 1961 december 22 - nrs. 136 deel 4, 47
        - 1962 januari 5 - 1962 februari 16 - nrs. 137 deel 1, 48
        - 1962 maart 9 - 1962 mei 4 - nrs. 138 deel 2, 49
        - 1962 mei 18 - 1962 juni 29 - nrs. 139 deel 3, 50
        - 1962 september 20 - 1962 december 21 - nrs. 140 deel 4, 51
        - 1963 januari 4 - 1963 maart 1 - nrs. 141 deel 1, 52
        - 1963 maart 1963 - 1963 mei 17 - nrs. 142 deel 2, 53
        - 1963 mei 1963 - 1963 juni 28 - nrs. 143 deel 3, 54
        - 1963 juli 1 - 1963 december 20 - nrs. 144 deel 4, 55
        - 1964 januari 3 - 1964 februari 28 - nrs. 145 deel 1, 56
        - 1964 maart 6 - 1964 april 24 - nrs. 146 deel 2, 57
        - 1964 mei 1 - 1964 juni 19 - nrs. 147 deel 3, 58
        - 1964 juni 26 - 1964 oktober 30 - nrs. 148 deel 4, 59
        - 1964 november 6 - 1964 december 18 - nrs. 149 deel 5, 60
        - 1965 januari 8 - 1965 maart 26 - nrs. 150 deel 1, 61
        - 1965 april 2 - 1965 mei 28 - nrs. 151 deel 2, 62
        - 1965 juni 4 - 1965 oktober 29 - nrs. 152 deel 3, 63
        - 1965 november 5 - 1965 december 23 - nrs. 153 deel 4, 64
        - 1966 januari 7 - 1966 februari 18 - nrs. 154 deel 1, 65
        - 1966 maart 4 - 1966 april 29 - nrs. 155 deel 2, 66
        - 1966 mei 6 - 1966 juni 24 - nrs. 156 deel 3, 67
        - 1966 juli 1 - 1966 december 9 - nrs. 157 deel 4, 68
        - 1966 december 9 - 1966 december 23 - nrs. 158 deel 5, 69
        - 1967 januari 6 - 1967 maart 3 - nrs. 159 deel 1, 70
        - 1967 maart 10 - 1967 mei 12 - nrs. 160 deel 2, 71
        - 1967 mei 19 - 1967 juni 30 - nrs. 161 deel 3, 72
        - 1967 augustus 9 - 1967 december 22 - nrs. 162 deel 4, 73
        - 1968 januari 5 - 1968 februari 23 - nrs. 163 deel 1, 74
        - 1968 maart 1 - 1968 april 26 - nrs. 164 deel 2, 75
        - 1968 mei 3 - 1968 juni 21 - nrs. 165 deel 3, 76
        - 1968 oktober 4 - 1968 december 20 - nrs. 166 deel 4, 77
        - 1969 januari 3 - 1969 februari 14 - nrs. 167 deel 1, 78
        - 1969 februari 21 - 1969 februari 28 - nrs. 168 deel 2, 79
        - 1969 maart 7 - 1969 april 25 - nrs. 169 deel 3, 80
        - 1969 mei 2 - 1969 juni 13 - nrs. 170 deel 4, 81
        - 1969 juni 20 - 1969 oktober 3 - nrs. 171 deel 5, 82
        - 1969 oktober 17 - 1969 november 14 - nrs. 172 deel 6, 83
        - 1969 november 21 - 1969 december 19 - nrs. 173 deel 7, 84
        - 1970 januari 2 - 1970 januari 30 - nrs. 174 deel 1, 85
        - 1970 februari 6 - 1970 april 3 - nrs. 175 deel 2, 86
        - 1970 april 10 - 1970 juni 5 - nrs. 176 deel 3, 87
        - 1970 juni 12 - 1970 november 6 - nrs. 177 deel 4, 88
        - 1970 november 13 - 1970 december 18 - nrs. 178 deel 5, 89
        - 1971 januari 8 - 1971 februari 19 - nrs. 179 deel 1, 90
        - 1971 februari 26 - 1971 april 2 - nrs. 180 deel 2, 91
        - 1971 april 16 - 1971 mei 28 - nrs. 181 deel 3, 92
        - 1971 juni 11 - 1971 oktober 29 - nrs. 182 deel 4, 93
        - 1971 november 5 - 1971 december 24 - nrs. 183 deel 5, 94
        - 1972 januari 7 - 1972 februari 25 - nrs. 184, 95
        - 1972 maart 3 - 1972 april 21 - nrs. 185, 96
        - 1972 april 28 - 1972 mei 26 - nrs. 186, 97
        - 1972 juni 9 - 1972 oktober 27 - nrs. 187, 98
        - 1972 november 3 - 1972 december 22 - nrs. 188, 99
        - 1973 januari 5 - 1973 februari 2 - nrs. 189 deel 1, 100
        - 1973 februari 16 - 1973 maart 9 - nrs. 190 deel 2, 101
        - 1973 maart 16 - 1973 mei 4 - nrs. 191 deel 3, 102
        - 1973 mei 11 - 1973 juni 15 - nrs. 192 deel 4, 103
        - 1973 juni 22 - 1973 november 2 - nrs. 193 deel 5, 104
        - 1973 november 9 - 1973 december 21 - nrs. 194 deel 6, 105
        - 1974 januari 4 - 1974 februari 22 - nrs. 195 deel 1, 106
        - 1974 maart 1 - 1974 april 26 - nrs. 196 deel 2, 107
        - 1974 mei 3 - 1974 juni 21 - nrs. 197 deel 3, 108
        - 1974 juni 28 - 1974 november 1974 - nrs. 198 deel 4, 109
        - 1974 november 8 - 1974 december 20 - nrs. 199 deel 5, 110
        - 1975 januari 3 - 1975 februari 21 - nrs. 200 deel 1, 111
        - 1975 februari 28 - 1975 april 11 - nrs. 201 deel 2, 112
        - 1975 april 18 - 1975 mei 23 - nrs. 202 deel 3, 113
        - 1975 november 28 - 1975 december 19 - nrs. 203 deel 4, 114
        - 1975 oktober 10 - 1975 november 21 - nrs. 204 deel 5, 115
        - 1975 mei 30 - 1975 juni 27 - nrs. 205 deel 6, 116
          De maanden september - december 1975 ontbreken
        - 1976 januari 9 - 1976 februari 20 - nrs. 206 deel 1, 117
        - 1976 februari 27 - 1976 april 2 - nrs. 207 deel 2, 118
        - 1976 april 9 - 1976 mei 14 - nrs. 208 deel 3, 119
        - 1976 mei 21 - 1976 juni 25 - nrs. 209 deel 4, 120
        - 1976 juli 1 - 1976 juli 22 - nrs. 210 deel 5, 121
        - 1976 september 17 - 1976 oktober 1976nrs. 211 deel 6, 122
        - 1976 november 5 - 1976 december 3 - nrs. 212 deel 7, 123
        - 1976 december 10 - 1976 december 24 - nrs. 213 deel 8, 124
        - 1977 januari 7 - 1977 februari 4 - nrs. 214 deel 1, 125
        - 1977 februari 11 - 1977 maart 25 - nrs. 215 deel 2, 126
        - 1977 april 1 - 1977 mei 13 - nrs. 216 deel 3, 127
        - 1977 mei 20 - 1977 juni 24 - nrs. 217 deel 4, 128
        - 1977 juli 1 - 1977 oktober 21 - nrs. 218 deel 5, 129
        - 1977 oktober 28 - 1977 december 2 - nrs. 219 deel 6, 130
        - 1977 december 9 - 1977 december 30 - nrs. 220 deel 7, 131
        - 1978 januari 6 - 1978 februari 10 - nrs. 221 deel 1, 132
        - 1978 februari 17 - 1978 maart 30 - nrs. 222 deel 2, 133
        - 1978 april 5 - 1978 mei 12 - nrs. 223 deel 3, 134
        - 1978 mei 19 - 1978 juni 16 - nrs. 224 deel 4, 135
        - 1978 juni 23 - 1978 juli 25 - nrs. 225 deel 5, 136
        - 1978 september 1 - 1978 oktober 27 - nrs. 226 deel 6, 137
        - 1978 november 3 - 1978 november 17 - nrs. 227 deel 7, 138
        - 1978 november 24 - 1978 december 29 - nrs. 228 deel 8, 139
        - 1979 januari 5 - 1979 januari 19 - nrs. 229 deel 1, 140